臺灣臺中地方法院刑事判決　　　　　 　 96年度易字第3257號
公　訴　人　臺灣臺中地方法院檢察署檢察官
被　　　告　甲○○
上列被告因竊盜案件，經檢察官提起公訴（96年度偵字第13763
號），被告於準備程序中就被訴事實為有罪之陳述，經本院合議
庭裁定由受命法官獨任進行簡式審判程序，本院判決如下：
    主    文
甲○○竊盜，累犯，處有期徒刑月。又竊盜，累犯，處有期徒
刑肆月。又竊盜，累犯，處有期徒刑月。又竊盜，累犯，處有
期徒刑月。應執行有期徒刑壹年。
    事    實
一、甲○○素行不佳，曾有多次竊盜前科，且甫因竊盜案件，經
    本院以95年度易字第1760號判處有期徒刑6月確定，於民國9
    5年12月19日易科罰金執行完畢。詎甲○○猶不知悔改，意
    圖為自己不法之所有，先後4次，於附表1至4所示時間，在
    臺中市○區○○路250號之中興大學籃球場內，趁附表所示
    被害人在打籃球疏未注意之際，分別徒手竊取如附表1至4所
    示之被害人財物，得手後為被害人己○○當場發覺，並報警
    循線查獲。
二、案經臺中市警察局第三分局報告臺灣臺中地方法院檢察署檢
    察官偵查起訴。
    理  由
壹、程序方面：
    按簡式審判程序之證據調查，不受刑事訴訟法第159條第1項
    規定之限制，刑事訴訟法第273條之2定有明文。此乃因簡式
    審判程序，貴在審判程序之簡省便捷，故調查證據之程序宜
    由審判長便宜行事，以適當之方法行之即可；又因被告對於
    犯罪事實並不爭執，可認定被告亦無行使反對詰問權之意，
    因此有關傳聞證據之證據能力限制規定無庸予以適用。經查
    本件被害人庚○○、乙○○、戊○○、林旻廷、己○○於警
    詢中所為之陳述，為傳聞證據，然本件訴訟係適用簡式審判
    程序，有審判筆錄在卷可稽（本院卷第21頁），揆諸前開說
    明，被害人庚○○、乙○○、戊○○、林旻廷、己○○於警
    詢時所為之陳述，自得作為認定事實之證據。
貳、實體方面：
一、上開犯罪事實業據被告甲○○坦承不諱（偵查卷第8頁、本
    院卷第18頁），核與被害人庚○○、乙○○、戊○○、林旻
    廷、己○○指述物品失竊之情節相符（警卷第11至第20頁、
    本院卷第37至第38頁），復有扣押物品目錄表、贓物認領保
    管收據5紙及照片5張在卷可稽（警卷第24至33頁、第38至42
    頁），被告之自白核與事實相符，本件事證已明，被告竊盜
    犯行洵堪認定。
二、核被告所為，係犯刑法第320條第1項之竊盜罪。而按所謂接
    續犯，係指數行為於同時同地或密切接近之時地實施，侵害
    同一之法益，各行為之獨立性極為薄弱，依一般社會健全觀
    念，在時間差距上，難以強行分開，在刑法評價上，以視為
    數個舉動之接續施行，合為包括之一行為予以評價，較為合
    理，而為包括之一罪（最高法院86年台上字第3295號判例參
    照）。亦即以單一之犯意，單一行為之數個舉動，接續進行
    同一犯罪，在犯罪完成以前，其各個舉動均屬犯罪行為之一
    部，而接續地侵害同一人之同一法益，始得謂係接續犯；如
    係數個犯罪行為，時間上先後次序可分，所侵害者乃非同一
    人管領之個別數法益，則各行為間自均可獨立成罪，不得論
    以接續犯。故多次之竊行，除被竊之客體在客觀上可視為屬
    於同一監督權範圍外，須侵害同一之法益，且各行為之獨立
    性極為薄弱，依一般社會健全觀念，在時間差距上，難以強
    行分開，始足成立接續犯。經查，本件被告上開4次竊盜行
    為，雖係時間密接，因各該財物所有權歸屬不同被害人，侵
    害法益不同，且行竊地點屬大學校園籃球場之公共場所，亦
    非屬同一監督權範圍，則被告主觀上對於4次行竊之背包分
    屬不同人所有一節，應有所認識。再者，被告亦自承其係分
    4次竊取上開財物（本院卷第23頁），足認被告上開4次犯行
    ，均係另行起意而為，是被告分次竊取附表1至4所示財物之
    行為，應屬獨立可分，難認係接續犯，其所犯附表1至4所示
    之4次竊盜犯行，犯意各別，行為互殊，侵害法益亦異，顯
    係基於各別犯意而為之，應予分論併罰。另被告附表編號2
    所示之竊盜行為，係以一竊盜行為竊取同一背包內財物，而
    上開背包財物分屬乙○○、戊○○所有，業經證人戊○○於
    本院審理時證述在卷（本院卷第38頁），此部分被告所為則
    係以一行為侵害不同所有權人法益，為同種之想像競合犯，
    應從一重處斷，公訴意旨疏未論及，併予敘明。又被告素行
    不佳，曾有多次竊盜前科，且甫因竊盜案件，經本院以95年
    度易字第1760號判處有期徒刑6月確定，於95年12月19日易
    科罰金執行完畢，有臺灣臺中地方法院檢察署刑案資料查註
    紀錄表、臺灣高等法院被告前案紀錄表各1紙附卷可稽，其
    於5年以內故意再犯本件有期徒刑之罪，為累犯，各應加重
    其刑。爰審酌被告有多次竊盜前科紀錄，素行不端，經多次
    偵審程序，猶然不知悔悟，不知悔悟靠己力維生，本次趁被
    害人打籃球之際，再度心生貪念竊取被害人財物，惟念本件
    竊盜犯行係以徒手為之，犯後態度尚佳等一切情狀，分別量
    處如主文所示之刑，並定應執行刑。再按18歲以上之竊盜犯
    、贓物犯，有犯罪之習慣者，得於刑之執行前，令入勞動場
    所強制工作，竊盜犯贓物犯保安處分條例第3條第1項定有明
    文。然保安處分中之強制工作，旨在對嚴重職業性犯罪及欠
    缺正確工作觀念或無正常工作因而犯罪者，強制其從事勞動
    ，學習一技之長及正確之謀生觀念，使其日後重返社會，能
    適應社會生活。查本件被告前雖有竊盜前科，惟被告並非無
    業，業據其於本院審理時供承在卷，且其本次犯罪次數僅4
    次，所得財物非鉅，犯後態度尚稱良好，顯具悔意，本院綜
    核被告犯罪之情狀，認為尚無併予宣告令入勞動場所強制工
    作之必要，附此敘明。
據上論斷，應依刑事訴訟法第273條之1第1項、第299條第1項前
段，刑法第320條第1項、第55條、第47條第1項、第51條第5款，
刑法施行法第1條之1第1項、第2項前段，判決如主文。
本案經檢察官丁○○到庭執行職務。
中　　華　　民　　國　　96　　年　　 9　　月　　20　　日
                  刑事第十五庭    法  官  柯雅惠
上正本證明與原本無異。
如不服本判決，應於送達後十日內向本院提出上訴狀（須附繕
本），上訴於台灣高等法院台中分院。
                                  書記官
中　　華　　民　　國　　96　　年　　 9　　月　　20　　日
附表：
┌─┬─────┬────┬───────┬─────┐
│編│犯罪時間  │被 害 人│被 竊 財 物   │宣告刑    │
│號│          │        │              │          │
├─┼─────┼────┼───────┼─────┤
│1 │96年5月21 │庚○○  │1.綠色零錢包1 │有期徒刑│
│  │日19時許  │        │  個          │月。      │
│  │          │        │2.隨身碟1個   │          │
│  │          │        │3.國立中興大學│          │
│  │          │        │  學生證1張   │          │
│  │          │        │4.統一超商ICAS│          │
│  │          │        │  H卡1張      │          │
│  │          │        │5.貴賓卡2張   │          │
├─┼─────┼────┼───────┼─────┤
│2 │96年5月21 │乙○○  │1.LG牌行動電話│有期徒刑肆│
│  │日20時5分 │戊○○  │  1支（乙○○ │月。      │
│  │許        │        │  所有）      │          │
│  │          │        │2.SONY牌行動電│          │
│  │          │        │  話1支（劉勝 │          │
│  │          │        │  豪所有）    │          │
├─┼─────┼────┼───────┼─────┤
│3 │96年5月21 │丙○○  │1.阿爾卡特手機│有期徒刑│
│  │日20時15分│        │  1支         │月。      │
│  │許        │        │2.皮夾1個（內 │          │
│  │          │        │  有新台幣500 │          │
│  │          │        │  元）        │          │
├─┼─────┼────┼───────┼─────┤
│4 │96年5月21 │己○○  │1.SONY牌手機1 │有期徒刑│
│  │日20時15分│        │  支          │月。      │
│  │許        │        │2.手提包1個   │          │
│  │          │        │3.鑰匙2串     │          │
│  │          │        │4.新台幣52元  │          │
└─┴─────┴────┴───────┴─────┘
附錄：
刑法第320條第1項：
意圖為自己不法之所有或第三人不法之所有，而竊取他人之動產
者，為竊盜罪，處5年以下有期徒刑、拘役或五百元以下罰金。
